臺灣桃園地方法院小額民事判決
111年度壢小字第1231號
原      告  邱靜英  
被      告  徐雅惠  

上列當事人間請求損害賠償事件，原告提起刑事附帶民事訴訟，
經本院刑事庭於民國111年3月22日以111年度壢簡附民字第2號裁
定移送前來，本院於民國111年8月22日言詞辯論終結，判決如下
：
　　主    文
一、被告應給付原告新臺幣（下同）2萬元，及自民國111年1月8
    日起至清償日止，按週年利率5%計算之利息。
二、原告其餘之訴駁回。
三、本判決原告勝訴部分得假執行。
四、原告其餘假執行之聲請駁回。
    理  由  要  領
一、按民事訴訟法第436條之8第1項規定：「關於請求給付金錢
    或其他代替物或有價證券之訴訟，其標的金額或價額在新台
    幣十萬元以下者，適用本章所定之小額程序。」同法第436 
    條之18規定：「判決書得僅記載主文，就當事人有爭執事項
    ，於必要時得加記理由要領。」
二、原告主張
　　被告前於109年6月2日晚上8時46分許，使用臉書網站，以暱
    稱「Smallfly HSU」之帳號在「記憶八德」之不特定人得共
    見共聞之社團上，擷取刊登原告與訴外人汪建良出遊之照片
    ，並貼文稱「可以再賤人一點」、「邱靜英妳再搞啊」等語
    ，致原告受有3萬元之精神上損害。爰依民法侵權行為之規
    定提起本件訴訟等語。並聲明：（一）被告應給付原告3萬
    元，及自起訴狀繕本送達翌日起至清償日止，按週年利率5%
    計算之利息。（二）願供擔保請准宣告假執行。
三、被告答辯
　　其在外地從事醫護工作，近期疫情嚴重無法排休，不易配合
    法院調解及開庭時間，請法院依法審理等語，資為抗辯。並
    聲明：原告之訴駁回。
四、是依上揭規定，以下僅就原告得請求賠償之金額若干？記載
    理由要領如下：
（一）按民法第195條第1項前段規定：「不法侵害他人之名譽者
      ，被害人雖非財產上之損害，亦得請求賠償相當之金額。
      」次按人格權遭遇侵害，受有精神上之痛苦，而請求慰藉
      金之賠償，其核給之標準，須斟酌雙方之身份、資力與加
      害程度及其他各種情形核定相當之數額。且所謂「相當」
      ，應以實際加害情形是否重大及被害人之身份、地位與加
      害人之經濟情況等關係定之（最高法院86年度台上字第35
      37號判決意旨參照）。
（二）本院審酌原告因被告妨害名譽行為，於精神上可能承受之
      無形痛苦、兩造之財產及所得（見本院個資卷）等一切情
      狀，認原告請求被告賠償3萬元精神慰撫金，尚屬過高，
      應予核減為2萬元，方屬公允。
五、綜上所述，原告依民法侵權行為之規定，請求被告給付2萬
    元，及自111年1月8日（見附民卷第7頁）起至清償日止，按
    週年利率5%計算之利息，為有理由，應予准許。逾此範圍之
    請求則屬無據，應予駁回。
六、本件原告勝訴部分係依民事訴訟法第436條之8適用小額訴訟
    程序所為之判決，應就被告敗訴部分，依同法第436條之20
    規定，依職權宣告假執行。又法院應依職權宣告假執行者，
    本無庸原告為聲請，若原告仍聲請願供擔保宣告假執行者，
    該聲請僅在促使法院職權發動，法院仍係本於職權而宣告，
    自無庸對該聲請為准駁之裁判。至本件原告敗訴部分，其假
    執行之聲請已失其附麗，應予駁回。
七、本件事證已臻明確，兩造其餘之攻擊防禦方法及所提證據，
    於判決結果不生影響，爰不一一論列，併此敘明。　　
八、末按由刑事庭移送民事庭之附帶民事訴訟案件，免納裁判費
    ，刑事訴訟法第504條第2項定有明文。據此，原告提起本件
    訴訟，依法無需繳納裁判費，另綜觀卷內資料，兩造復無其
    他訴訟費用之支出，爰無庸宣告兩造各應負擔訴訟費用之金
    額，併此敘明。
中　　華　　民　　國　　111 　年　　9 　　月　　16　　日
                  中壢簡易庭      法  官  周仕弘
以上為正本係照原本作成。
如不服本判決，應於送達後20日內，向本院提出上訴狀並表明上
訴理由，如於本判決宣示後送達前提起上訴者，應於判決送達後
20日內補提上訴理由書（須附繕本）。
如委任律師提起上訴者，應一併繳納上訴審裁判費。
中　　華　　民　　國　　111 　年　　9 　　月　　16　　日
                                  書記官  巫嘉芸
附錄：
一、民事訴訟法第436條之24第2項：
    對於小額程序之第一審裁判上訴或抗告，非以其違背法令為
    理由，不得為之。
二、民事訴訟法第436條之25：
    上訴狀內應記載上訴理由，表明下列各款事項：
    （一）原判決所違背之法令及其具體內容。
    （二）依訴訟資料可認為原判決有違背法令之具體事實。